# ALAN PATRICK KONHEVALIC

Barreirinha, Curitiba | (41) 9 9965-3238 | alan.patrick.konhevalic@gmail.com | Github | LinkedIn

#### **PERFIL**

Profissional com 3 anos de experiência em desenvolvimento web FrontEnd com ReactJS e Angular, além de 2 anos em projetos elétricos. Tenho experiência prática com JavaScript, HTML, CSS, C#, .NET e Spring Boot, trabalhando no desenvolvimento e integração de APIs, criação de interfaces FrontEnd e implementação de lógica de negócios. Familiarizado com metodologias ágeis (Scrum), pipelines de CI/CD, testes unitários, Docker, Banco de Dados relacionais e não relacionais, Diagrama de Classes e Orientação a Objetos. Possuo certificações AZ-900 (Fundamentos de Azure) e DP-900 (Fundamentos de Dados) que demonstram meus conhecimentos em ferramentas e soluções em nuvem.

### **EXPERIÊNCIA**

#### **DESENVOLVEDOR** | Visionnaire | MARÇO 2024 - ATUALMENTE

• Desenvolvimento e implementação de aplicações web utilizando framework Angular e Java SpringBoot em nosso maior cliente, Bradesco. Atuação com metodologias ágeis, incluindo sprints de 15 dias, utilizando ferramentas como Jira e Bitbucket para gestão de projetos e controle de versões, realização de testes unitários e aplicação de acessibilidade.

#### DESENVOLVEDOR | Compasso UOL | JULHO 2021 - FEVEREIRO 2024

Atuação com metodologias ágeis, incluindo sprints quinzenais utilizando Scrum e ferramentas como Jira e Bitbucket para gestão de projetos e controle de versões. Foco no desenvolvimento de aplicações web para e-commerces, atuando em projetos internacionais como LTD Commodities, Sager Electronics e Yamaha, utilizando o framework Oracle Commerce Cloud (OCC) e ReactJS. Participação em reuniões direto com o cliente para alinhamento do desenvolvimento do produto. Realização de code reviews para garantir a qualidade do código. Realização de testes unitários e melhorias de performance e acessibilidade do site.

#### PROJETISTA ELÉTRICO | Elétrica Ipiranga | ABRIL 2018 - ABRIL 2020

- Execução de projetos elétricos de baixa tensão (iluminação e pontos de tomadas) para rede de varejos.
- Execução de projetos elétricos de média tensão (subestação de transformação de 13,8kV e 23kV).
- Produção de lista de materiais e acompanhamento de projeto em obras.

## **EDUCAÇÃO**

#### TECNOLOGIA EM ANALISE E DESENVOLVIMENTO DE SISTEMAS | CURSANDO

• UNIVERSIDADE FEDERAL DO PARANÁ (UFPR).

### BACHARELADO EM ENGENHARIA ELÉTRICA | JULHO 2021

• UNIVERSIDADE TECNOLÓGICA FEDERAL DO PARANÁ (UTFPR).

# INFORMAÇÕES ADICIONAIS

- · Inglês Avançado.
- Disponível para viagens.